臺灣臺南地方法院刑事判決
111年度訴字第878號
公  訴  人  臺灣臺南地方檢察署檢察官
被      告  洪家駿


            李家緯


上列被告因傷害案件，經檢察官提起公訴（110 年度軍偵字第99
號），被告於準備程序就被訴事實均為有罪之陳述，經合議庭裁
定由受命法官獨任行簡式審判程序，判決如下：
    主  文
洪家駿、李家緯共同犯傷害罪，各處拘役參拾日，如易科罰金，
均以新臺幣壹仟元折算壹日。
    事  實
一、緣吳進源（所涉傷害部分，另經不起訴處分）及王桓愷於民
    國110 年9 月16日凌晨時分，因細故於電話中發生口角爭執
    ，吳進源於同日凌晨1 時許，邀集其友人洪家駿、李家緯一
    同駕車前往臺南市○區○○街00巷00號王桓愷之住處與其理論
    ，吳進源、洪家駿、李家緯3 人進入上址屋內後，吳進源與
    王桓愷及其女友蘇宥蓁發生激烈言語爭執，雙方進而爆發肢
    體衝突，王桓愷持金屬棍棒欲毆打吳進源，因而傷及洪家駿
    頭部（王桓愷所涉傷害部分未據告訴），洪家駿、李家緯則
    基於傷害之犯意聯絡，分持椅子、曬衣竿等物毆打蘇宥蓁及
    王桓愷，造成王桓愷受有左側手肘擦挫傷合併尺骨閉鎖性骨
    折之傷害（洪家駿、李家緯所涉傷害王桓愷部分，業經撤回
    告訴，詳後不另為不受理部分），蘇宥蓁則受有頭部、頸部
    、胸部、左手部及右上臂多處擦傷等傷害。
二、案經蘇宥蓁訴由臺南市政府警察局第五分局報告臺灣臺南地
    方檢察署檢察官偵查起訴。
    理  由
壹、程序事項：
　　本件被告洪家駿、李家緯所犯者，非為死刑、無期徒刑、最
    輕本刑為3 年以上有期徒刑之罪，亦非高等法院管轄第一審
    案件，其等於準備程序進行中，就被訴事實均為有罪之陳述
    （訴字卷第59頁），經依法告知其簡式審判程序之旨，並聽
    取當事人之意見後，合議庭爰依刑事訴訟法第273 條之1 第
    1 項之規定，裁定進行簡式審判程序。且依刑事訴訟法第27
    3 條之2 規定，不受同法第159 條第1 項、第161 條之2 、
    第161 條之3 、第163 條之1 及第164 條至第170 條所規定
    證據能力認定及調查方式之限制，合先敘明。
貳、實體事項：
一、認定事實所憑之證據及理由：
　　上揭犯罪事實業據被告2 人於警詢中為部分供述，並於偵訊
    、準備及審理程序中均坦承不諱（警卷第7 頁至第13頁，偵
    卷第46頁至第52頁，訴字卷第59頁、第66頁至第67頁、第71
    頁至第72頁），核與證人即告訴人蘇宥蓁、證人王桓愷、證
    人即在場目擊之許柏郁、許哲瑋於警詢、偵訊中之證述情節
    大致相符（警卷第15頁至第23頁、第27頁至第35頁，偵卷第
    46頁至第48頁、第50頁至第51頁、第89頁至第91頁、第111 
    頁至第117 頁、第131 頁至第133 頁），並有告訴人蘇宥蓁
    之奇美醫療財團法人奇美醫院診斷證明書1 份、員警密錄器
    錄影檔案光碟1 片及臺灣臺南地方檢察署勘驗筆錄1 份暨截
    圖7 張、被告洪家駿之傷勢照片3 張在卷可稽（警卷第41頁
    至第45頁，偵卷第31頁至第35頁、第147 頁證物袋內），足
    認被告2 人上開任意性之自白與事實相符，應堪採信。本件
    事證明確，被告2 人犯行洵堪認定，應予依法論科。
二、論罪科刑：
　㈠核被告2 人所為，係犯刑法第277 條第1 項之傷害罪。被告2
     人就上開傷害告訴人蘇宥蓁之犯行，有犯意聯絡及行為分
    擔，應論以共同正犯。
　㈡爰以行為人之責任為基礎，審酌被告2 人依吳進源之邀約，
    一同前往上址王桓愷之住處理論，雙方未思理性溝通解決問
    題，竟爆發肢體衝突，被告2 人分持椅子、曬衣竿等物毆打
    告訴人蘇宥蓁致傷，對他人之身體法益欠缺尊重，所為實屬
    不該。復衡酌告訴人蘇宥蓁受有頭部、頸部、胸部、左手部
    及右上臂多處擦傷等傷害，傷勢非屬輕微，足認本件犯罪生
    有一定程度之損害，且迄今仍未賠償告訴人蘇宥蓁以填補損
    害。兼衡被告2 人前均無涉犯刑事案件之前科紀錄，有其等
    之臺灣高等法院被告前案紀錄表各1 份存卷可參（訴字卷第
    75頁至第77頁），素行良好，本件犯後於偵查及本院均坦承
    犯行，及被告洪家駿於審理中自承為高職畢業，未婚、無子
    女，現從事裝潢工作，每月收入約新臺幣（下同）2 萬5,00
    0 元，並與祖父母、父親及胞弟同住；被告李家緯於審理中
    自承為高中畢業，未婚、無子女，現於家中經營之汽車保養
    廠工作，每月收入約1 萬2,000 元，並與父母同住之家庭生
    活及經濟狀況（訴字卷第73頁）等一切情狀，各量處如主文
    所示之刑，並各諭知如易科罰金之折算標準。
三、不另為不受理之諭知部分：
　㈠公訴意旨另以：被告2 人於上開時間、地點，共同基於傷害
    之犯意聯絡，分持椅子、曬衣竿等物毆打告訴人王桓愷，造
    成其受有左側手肘擦挫傷合併尺骨閉鎖性骨折之傷害。案經
    告訴人王桓愷提出傷害告訴，因認被告2 人涉犯刑法第277 
    條第1 項之傷害罪嫌等語。
　㈡按告訴乃論之罪，告訴人於第一審辯論終結前，得撤回其告
    訴；告訴經撤回者，應諭知不受理之判決，並得不經言詞辯
    論為之，刑事訴訟法第238 條第1 項、第303 條第3 款、第
    307 條分別定有明文。
　㈢本件被告2 人所涉傷害告訴人王桓愷部分，公訴意旨認被告2
     人均涉犯刑法第277 條第1 項之傷害罪嫌，依同法第287 
    條前段規定，須告訴乃論。茲據告訴人王桓愷於本院第一審
    辯論終結前具狀撤回告訴，有刑事撤回告訴狀1 份在卷可稽
    （訴字卷第117 頁），依前揭法條規定，本得不經言詞辯論
    ，逕為不受理之判決，惟此部分如成立犯罪，與前揭被告2 
    人共同傷害告訴人蘇宥蓁有罪部分，有想像競合之裁判上一
    罪關係，爰不另為不受理之諭知。
據上論斷，應依刑事訴訟法第273 條之1 第1 項、第299 條第1 
項前段，刑法第28條、第277 條第1 項、第41條第1 項前段，刑
法施行法第1 條之1 第1 項，判決如主文。
本案經檢察官錢鴻明提起公訴，檢察官吳惠娟到庭執行職務。
中　　華　　民　　國　　111 　年　　9 　　月　　20　　日
                  刑事第四庭  法  官  陳品謙
以上正本證明與原本無異。
如不服本判決應於收受本判決後20日內向本院提出上訴書狀，並
應敘述具體理由。其未敘述上訴理由者，應於上訴期間屆滿後20
日內向本院補提理由書狀（均須按他造當事人之人數附繕本）「
切勿逕送上級法院」。 
　　　　　　　　　　　　　　　書記官  趙建舜
中　　華　　民　　國　　111 　年　　9 　　月　　20　　日

附錄本案論罪科刑法條：
中華民國刑法第277 條第1 項
傷害人之身體或健康者，處5 年以下有期徒刑、拘役或50萬元以
下罰金。